臺灣高雄地方法院刑事判決　　　　　　　96年度訴字第1998號
公　訴　人　臺灣高雄地方法院檢察署檢察官
被　　　告　丁○○
選任辯護人　林樹根　律師
　　　　　　洪茂松　律師
　　　　　　邱麗妃　律師
上列被告因違反毒品危害防制條例案件，經檢察官提起公訴（起
訴案號：臺灣高雄地方法院檢察署96年度偵字第11141 號），本
院判決如下：
    主  文
丁○○販賣第三級毒品，處有期徒刑伍年陸月；扣案愷他命包
（含包裝袋，各包驗前毛重分別為壹佰零伍點玖零公克、伍佰公
克、壹仟公克；惟各包驗後毛重分別為壹佰零伍點捌公克、肆
佰玖拾玖點玖柒公克、玖佰玖拾玖點玖陸陸公克）均沒收之。
丁○○被訴運輸第三級毒品部分無罪。
    事  實
一、丁○○前於民國93年間，因違反槍砲彈藥刀械管制條例案件
    ，經臺灣高雄地方法院於94年1 月10日，以93年度訴字第14
    45號判處有期徒刑1 年2 月，併科罰金新臺幣3 萬元，罰金
    如易服勞役，以銀元300 元折算1 日，緩刑3 年確定（未構
    成累犯）。詎丁○○仍不知悔改，明知愷他命（Ketamine，
    俗稱K 他命）為毒品危害防制條例第2 條第2 項第3 款所規
    定之第三級毒品，未經許可，不得製造、運輸、販賣，竟基
    於販賣第三級毒品愷他命營利之犯意，駕駛其母親謝黎錦所
    有車牌號碼6682-ME 號自用小客車，於96年4 月8 日凌晨1
    、2 時許，在屏東縣恆春鎮墾丁海洋音樂季地點鄰近的船帆
    石附近某路邊，向真實姓名年籍均不詳之綽號「小陳」之成
    年男子，以總價新臺幣（下同）30萬元的代價，販入第三級
    毒品愷他命3 包，惟丁○○當時僅攜現金15萬元許，因此，
    丁○○先給付15萬元價金交予綽號「小陳」，綽號「小陳」
    將上開第三級毒品愷他命3 包交付丁○○受領無訛，惟丁○
    ○尚欠綽號「小陳」15萬元，雙方約定上開欠款15萬元迨丁
    ○○日後返回高雄再連絡清償事宜，迨丁○○取得上開愷他
    命3 包後，旋攜回其住宿上開船帆石附近民宿飯店內休息，
    並於96年4 月8 日下午6 時退房，駕駛該車攜上開愷他命3
    包返回高雄市○○區○○街122 之4 號住處。嗣丁○○於96
    年4 月12日晚上11時45分許，駕駛上開自小客車攜上開愷他
    命3 包，在高雄市○○區○○路與六合路口處，伺欲找買主
    販售上開愷他命之際，為警當場查獲，並在上開自用小客車
    之駕駛座旁之乘客座位（即俗稱副駕駛座位）處，扣得上開
    第三級毒品愷他命3 包（含包裝袋，各包驗前毛重分別為10
    5.90公克、500 公克、1000公克；惟各包驗後毛重分別為10
    5.83公克、499.97公克、999.966 公克），始悉上情。
二、案經高雄市政府警察局新興分局報請臺灣高雄地方法院檢察
    署檢察官偵查起訴。
    理  由
壹、關於證據能力
    按被告以外之人於審判外之言詞或書面陳述，除法律有規定
    者外，不得作為證據；再被告以外之人於審判外向法官所為
    之陳述，得為證據；又被告以外之人於偵查中向檢察官所為
    之陳述，除顯有不可信之情況外，得為證據；另被告以外之
    人於檢察事務官、司法警察官或司法警察調查中所為之陳述
    ，與審判中不符時，其先前之陳述具有較可信之特別情況，
    且為證明犯罪事實存否所必要者，得為證據；另被告以外之
    人於審判中有下列情形之一，其於檢察事務官、司法警察官
    或司法警察調查中所為之陳述，經證明具有可信之特別情況
    ，且為證明犯罪事實之存否所必要者，得為證據：1.死亡者
    。2.身心障礙致記憶喪失或無法陳述者。3.滯留國外或所在
    不明而無法傳喚或傳喚不到者。4.到庭後無正當理由拒絕陳
    述者；再下列文書，亦得為證據：1.除顯有不可信之情況外
    ，公務員職務上製作之紀錄文書、證明文書。2.除顯有不可
    信之情況外，從事業務之人於業務上或通常業務過程所須製
    作之紀錄文書、證明文書。3.除前2 款之情形外，其他於可
    信之特別情況下所製作之文書，亦得為證據；又被告以外之
    人於審判外之陳述，雖不符刑事訴訟法第159 條之1 至第15
    9 條之4 之規定，而經當事人於審判程序同意作為證據，法
    院審酌該言詞陳述或書面陳述作成時之情況，認為適當者，
    亦得為證據；另當事人、代理人或辯護人於法院調查證據時
    ，知有第159 條第1 項不得為證據之情形，而未於言詞辯論
    終結前聲明異議者，視為有前項之同意，刑事訴訟法第15 9
    條第1 項、第159 條之1 第1 項、第2 項、第159 條之2 、
    第159 條之3 、第159 條之4 、第159 條之5 第1 項、第2
    項分別定有明文。查本件二位承辦警員即證人侯彥竹、顏誌
    宏於96年4 月20日偵查時具結證述【見同上署96年偵字第11
    141 號卷第11頁至17頁】，同上署偵卷內檢附檢察官羈押聲
    請書、高雄地方法院函、押票、扣押物品清單、高雄市立凱
    旋醫院濫用藥物成品檢驗鑑定書、最高法院68年台上字第60
    6 號判例意旨、行政院衛生署管制藥品管理局管檢字第0930
    005916、0930008405、0930011789號函【見同上偵卷第5 頁
    至第8 頁、第21頁、第27頁、第28頁至第32頁】，與警卷內
    檢附搜索扣押筆錄、扣押物品目錄表、扣押物品收據、筆記
    本1 本、現場蒐證照片6 張【見警卷第6 頁至12頁、第13頁
    、第22頁至第23頁】，均經被告及其選任辯護人、檢察官於
    本院96年5 月29日準備程序、96年6 月5 日審判程序時，均
    明確表示同意上開證據均有證據能力【見本院卷第29頁至第
    34頁、第52頁】，且同意作為證據，本院審酌上開言詞陳述
    之形式及取得之過程並無瑕疵、與待證事實具有關連性等情
    況，認為適當，應認依刑事訴訟法第159 條之5 第1 項之規
    定，俱有證據能力，均得為證據。
貳、關於實體部分
甲、被告丁○○販賣第三級毒品有罪部分
一、訊據被告丁○○固坦承其於96年4月8日凌晨1、2時許，在屏
    東縣恆春鎮墾丁海洋音樂季地點鄰近的船帆石附近，向真實
    姓名年籍均不詳之綽號「小陳」成年男子，以30萬元的代價
    ，販入第三級毒品愷他命3 包，並於當時先給付15萬元，並
    攜帶上開毒品返回民宿飯店，於96年4 月8 日下午6 時許退
    房。嗣於同月12日晚上11時45分許，將其所上開購得之第三
    級毒品愷他命3 包（總重量共計為毛重1605.90 公克許）置
    於上開自小客車後座，並駕駛該車途經高雄市○○區○○路
    與六合路口處，為警查獲並扣得上開第三級毒品愷他命3 包
    之情節不諱，惟堅決否認有何販賣第三級毒品愷他命犯行，
    並辯稱：扣案之第三級毒品愷他命3 包（含包裝袋，各包驗
    前毛重分別為105.90公克、500 公克、1000 公 克；惟各包
    驗後毛重分別為105.83公克、499.97公克、999.966 公克）
    ，均係伊自己要施用的，並無販賣牟利之意圖，況伊買那麼
    多，係因綽號「小陳」說有會比較便宜的價錢，伊乃基於貪
    小便宜，且伊當時有施用愷他命，而一時衝動買之；至於上
    開愷他命如果受潮，伊用火烤一烤即可以施用了，而伊不知
    道愷他命會變質云云。又辯護人則為被告辯護稱：被告上開
    愷他命被查獲時，除扣得上揭愷他命3 包外，並無任何分裝
    工具，亦無販賣用愷他命帳冊，故被告購買上開愷他命，應
    係供自己施用無訛，倘被告要販賣愷他命者，應不會將毒品
    放在後座云云。
二、經查：
(一)、被告丁○○於上揭時地向綽號「小陳」成年男子，以30萬元
    之代價，並先給付15萬元予「小陳」，而販入第三級毒品愷
    他命3 包，嗣於同月12日晚上11時45分許，將所購得之第三
    級毒品愷他命3 包（含包裝袋，各包驗前毛重分別為105.90
    公克、500 公克、1000公克；惟各包驗後毛重分別為105.83
    公克、499.97公克、999.966 公克）置於上開自用小客車內
    ，並駕駛該車途經高雄市○○區○○路與六合路口處，為警
    查獲當場扣得上開愷他命3 包之事實，業據被告於96年4 月
    13日、24日偵訊時，本院96年4 月13日、5 月21日及29日、
    6 月5 日審訊問時均坦承不諱，核與證人顏誌宏、侯彥竹於
    96年4 月20日偵訊時均具結證述：渠二人騎一部機車服勤防
    搶勤務，途經高雄市○○區○○路與六合路口處，看到兩個
    警網警員攔檢被告丁○○所駕上揭車輛，當時被告下車被臨
    檢，渠二人看到被告上揭車輛之車內副駕駛座位上，有一個
    大袋子，渠二人即叫被告打開後，發現內裝有上開疑似毒品
    3 包並扣案等語情節相符【見同上偵卷第12頁至第13頁】，
    並有上開警卷內檢附搜索扣押筆錄、扣押物品目錄表、扣押
    物品收據、現場蒐證照片6 張，同上偵卷內檢附扣押物品清
    單、高雄市立凱旋醫院濫用藥物成品檢驗鑑定書在卷可稽。
    又扣案之米白色粉末疑似第三級毒品愷他命3 包（含包裝袋
    ，各包驗前毛重分別為105.90公克、500 公克、1000公克；
    惟各包驗後毛重分別為10 5.83 公克、499.97公克、999.96
    6 公克），經檢察官送高雄市立凱旋醫院檢驗結果，確含有
    第三級毒品Ketamine成份之愷他命事實，有高雄市立凱旋醫
    院96年5 月7 日高市凱醫驗字第4019號濫用藥物成品檢驗鑑
    定書【見同上偵卷第27頁】在卷可徵。綜上，足見被告此部
    分自白與事實相符，洵堪可採。
(二)、又被告丁○○於96年4 月13日警詢時供稱：伊施用第三級毒
    品愷他命1 次用量大約3 至5 公克許之不定量，惟視自己當
    時心情而定，而上開扣案愷他命3 包係伊在墾丁遇見「小陳
    」時，「小陳」向伊說一次買價錢30萬元，並且可以分期等
    語【見警卷第4 頁反面、第5 頁】，旋於96年4 月20日偵訊
    時改稱：伊施用愷他命每日頻率約拉2 、30次，1 次不知道
    拉幾克，不過1 天總施用量是3 至10公克，伊對公克等容量
    概念清楚，上開扣案愷他命2 大包、1 小包之總量可供伊施
    用約4 、5 個月，而綽號「小陳」係伊毒品朋友，伊以前就
    向綽號「小陳」他買過Ｎ次毒品，次數實在太多等語【見同
    上偵卷第14頁、第15頁】，嗣於本院96年5 月29日審訊時供
    稱：伊施用第三級毒品愷他命一天總量大約3 克或5 克至10
    克許，次數約10幾次到30幾次，上開扣案愷他命3 包係伊於
    96年4 月8 日凌晨1 、2 點時，在墾丁遇見「小陳」，當時
    96年4 月6 日至8 日係墾丁海洋音樂祭，在福華飯店內舉行
    等語【見本院卷第28頁】，復於本院96年6月5日審訊時另稱
    稱：伊有施用第三級毒品愷他命，以伊施用習慣，上開扣案
    愷他命3 包總量可供伊施用長達半年，倘省吃的話可供伊吃
    一年；當時「小陳」他對伊說一星期會再打電話給伊，聯絡
    如何將剩下的15萬如何交給他，惟伊沒有「小陳」的電話，
    伊跟「小陳」交情不錯，之前伊跟「小陳」買過，伊和「小
    陳」的帳都很清楚，而「小陳」是伊當兵前認識的，這次是
    當兵回來後第一次見面，伊還欠他15萬等語【見本院卷第67
    頁】，並有扣案愷他命3 包（含包裝袋，各包驗前毛重分別
    為105.90公克、500 公克、1000公克；惟各包驗後毛重分別
    為10 5.83 公克、499.97公克、999.966 公克）在卷可徵。
    因此，綜上情節以觀，依被告丁○○1 次販入上揭第三級毒
    品愷他命3 包之總毛重合計約高達1605.90 公克之總數量鉅
    大且多，不僅已超逾一般吸毒者僅持有微量毒品施用之庫存
    慣常量型態，更甚者，人體每日所能承受愷他命之毒品量值
    ，僅有一定限度，過量吸食即有危及生命之虞，則一般施用
    愷他命（Ketamine）劑量為體重每公斤1 至4.5 毫克之情節
    ，並有行政院衛生署管制藥品管局93年12月10日管檢字第09
    30011789號函等【見同上偵卷第第28頁至第32頁】在卷可參
    ，是被告如將上開價值30萬元愷他命3 包之總毛重合計約高
    達1605.90 公克之總數量悉數供己施用，所需時間恐非數月
    可就，況臺灣地區屬於海島型氣候天氣較為潮濕，且被告於
    春季（96年4 月12日）在位處北回歸線以南熱帶地區之屏東
    ，向「小陳」購入上開愷他命3 包，若愷他命毒品私自藏放
    時間過久，受潮變質在所難免，亦將有損施用愷他命毒品者
    欲達之麻醉、鎮痛效果，況被告於96年4 月20日偵查中自承
    其施用愷他命已有6 、7 年了，很清楚毒品等語【見同上偵
    卷第16頁】，則被告豈有不知愷他命毒品私自藏放時間過久
    ，受潮變質之理，是被告於96年6 月5 日審判時辯稱：愷他
    命如果受潮，用火烤一烤就可以了，伊不知道會變質云云，
    顯無可採。再以被告倘果真出於施用目的而大量購入持有上
    揭愷他命毒品，縱使為求大批購入獲得部分價格折讓之利益
    ，衡情亦不致大量囤積，徒使價值不菲上開愷他命毒品之品
    質變劣，並酌被告於96年4 月20日偵訊時供述：伊於96年4
    月8 日約凌晨1 、2 點，伊參加墾丁音樂季，在福華飯店的
    地下室，伊參加舞會，去感受氣氛，看辣妹，嗣後遇到友人
    「小陳』等語【見同上偵卷第14頁】綜上情節以觀，被告販
    入之時間係墾丁音樂季（自96年4 月6 日至8 日），地點在
    福華飯店的地下室舉行，有不特定之多數人參與上開音樂季
    跳舞等夜夜狂歡，而被告販入當時即知向綽號小陳之人購入
    愷他命價格較便宜，並有不特定之多數人參與上開舞會等夜
    夜狂歡者，且取貨地點亦在上開舞會場所鄰近的船帆石附近
    某路邊，是被告販入上開大量愷他命時，其心智狀態係清醒
    ，亦能判斷上開舞會狂歡者會有高度需求愷他命之消費者出
    現，縱其大量販入愷他命自己一時難以施用完畢，亦可乘機
    販賣以牟利，則上開購入愷他命受受潮變質之風險應可降至
    最低，是以被告購入上開愷他命3 包，確有意圖營利待售之
    意圖甚明。是被告選任辯護人辯稱：本件並無查獲販賣用愷
    他命帳冊等語，尚難遽為被告有利之認定。
(三)、又扣案愷他命3 包，均送高雄市立凱旋醫院檢驗結果，確均
    含有第三級毒品Ketamine成份之愷他命，且愷他命3 包（含
　　包裝袋）之各包驗前毛重分別為105.90公克、500 公克、10
 　 00　公克；惟各包驗後毛重分別為105.83公克、499.97公克
    、99 9.966公克），並有高雄市立凱旋醫院96年5 月7 日高
    市凱醫驗字第4019號濫用藥物成品檢驗鑑定書【見同上偵卷
    第27頁】、警卷內檢附搜索扣押筆錄、扣押物品目錄表、扣
    押物品收據、現場蒐證照片6 張【見警卷第6 頁至12頁、第
    22頁至第23頁】在卷可徵。是以扣案上揭愷他命之各包重量
    均不同，且係２大包、１小包之外觀包裝而論，本案顯與一
    般供自己施用毒品之目的而購入為分裝，並自備分裝固定數
    量之各包毒品重量相差無幾之單純按自己特定吸毒習性分裝
    固定份量之毒癮輕重之情形有異，況扣案愷他命3 包之各包
    重量差異甚鉅，再者，扣案愷他命3 包被告自96年4 月8 日
    起購入至同月12日為警查獲日止，已持有5 天許久，亦未見
    其分裝固定份量之供己施用之情形，可見本案與有使用電子
    秤等工具分裝成固定數量之情形不同，是被告所辯：伊購入
    上開毒品供已施用，並未出售予不特定人云云，即與一般施
    用毒品之常情有違，自無足取。
(四)、末按「販賣毒品罪，並不以販入後行賣出為構成要件，祇須
    意圖營利而購入毒品或賣出毒品，有一毒品，有一於此，其
    犯罪即完成，而所謂『意圖』，即犯罪之目的，原則上不以
    發生特定結果為必要，即祇須有營利之意圖為已足，不以買
    賤賣貴而從中取利為必要」，此有最高法院67年度台上字第
    2500號判例、68年度台上字第606 號判例意旨可參，是辯護
    人以上詞置辯，已難遽為被告有利之認定。且被告一次即購
    入上開大量第三級毒品愷他命，不僅超出一般人之正常吸食
    量甚多，況如上述扣案愷他命3 包之各包驗前毛重分別為10
    5.90公克、500 公克、1000公克之各包重量差異甚鉅，是本
    件尚難以被告片面供述，即認被告並無販賣之意圖。況販賣
    毒品係政府大力嚴格查緝之違法行為，非可公然為之，一般
    買賣毒品之時地均極私密，難以探知，而每次買賣之價量，
    亦隨時隨雙方關係之深淺、當時之資力、需求程度及對行情
    之認知等因素，機動的調整，因之販賣之詳細時間地點及利
    得，除經坦承犯行，或價量均達到明確外，委難察得實情，
    職是之故，縱未確切查得販賣時地及賺取之實際差價，但除
    別有事證，足認係按同一價格轉讓確未牟利外，尚難執此認
    販賣毒品之事證有所不足，致知過坦承者難辭重典，飾詞否
    認者反得逞僥倖，而失情理之平。且愷他命價格昂貴，取得
    不易，凡為販賣之不法勾當者，苟無利可圖，應無甘冒被查
    緝法辦重刑之危險，故被告意圖從中賺取買賣差價牟利而販
    入前揭愷他命之事實，應屬合理之認定。
(五)、綜上，被告上開所辯，顯係飾卸之詞，無足可採，而本件事
    證已臻明確，其上揭犯行堪以認定。
三、按所謂販賣行為，並不以販入之後復行賣出為要件，祇要以
    營利為目的，將禁藥購入或賣出，有一於此，其犯罪即為完
    成；次按販賣毒品之所謂販賣行為，係行為人基於營利之目
    的，而販入或賣出毒品而言。販賣毒品者，其主觀上須有營
    利之意圖，且客觀上有販賣之行為即足構成，至於實際上是
    否已經獲利則非所問，分別有最高法院67年台上字第2500號
    判例要旨、最高法院93年台上字第1651號判決要旨可資參照
    。查本件被告丁○○購入上開愷他命時，即有販賣以牟利之
    意，理由詳如上述，爰揆諸上揭裁判意旨，其販賣愷他命之
    行為已屬完成，縱警方查獲被告時未扣得分裝工具、販賣用
    之帳冊等物，惟分裝工具、販賣用之帳冊等物僅在用以證明
    被告販入愷他命後是否有賣出之行為，是被告縱然尚未將上
    開愷他命賣出，亦不影響本案販賣行為之成立。因此，辯護
    人辯稱：被告被查獲時除毒品外並無分裝工具，且無販賣用
    之帳冊，所以被告購買是要供自己吸食，且被告如要販賣，
    不會將毒品放在後座云云，皆屬為被告無事後賣出行為置辯
    ，難遽為被告有利之認定。
四、查愷他命（Ketamine）係毒品危害防制條例第2 條第2 項第
    3 款所明定之第三級毒品，被告基於營利之意圖而販入愷他
    命（Ketamine），未及賣出即為警查獲，是核被告丁○○所
    為，係犯毒品危害防制條例第4 條第3 項之販賣第三級毒品
    罪。又被告販賣第三級毒品愷他命時持有愷他命之低度行為
    ，應為販賣愷他命之高度行為所吸收，不另論罪。爰審酌被
    告不思依循正軌處事，明知販毒為法所嚴禁，竟仍意圖營利
    而販入前揭數量甚鉅之愷他命，如流入社會將嚴重助長吸食
    毒品之氾濫，並戕害他人健康，對社會治安及善良風氣之潛
    在危害甚鉅，實不容輕忽，惟念及被告於本案販入愷他命後
    ，未及賣出上開毒品，尚未對社會造成實害即被查獲，及其
    犯罪之動機、目的、手段、智識程度等一切情狀，爰量處如
    主文所示之刑，以資懲儆。
五、毒品危害防制條例第2 條第2 項規定，毒品依其成癮性、濫
    用性及對社會危害性分為四級，並就製造、運輸、販賣、意
    圖販賣而持有、以非法方法使人施用、引誘他人施用及轉讓
    等不同品項毒品之行為，分別定其處罰。至施用或持有第三
    、四級毒品，因其可罰性較低，故予除罪化，僅就施用及持
    有第一、二級毒品科以刑罰。惟鑑於第三、四級毒品均係管
    制藥品，於93年1 月9 日修正施行之毒品危害防制條例第11
    條之1 明定：「無正當理由，不得擅自持有」；第18條第1
    項後段復規定：「查獲之第三、四級毒品，無正當理由而擅
    自持有者，沒入銷燬之」係屬行政罰之範疇，與同條項前段
    規定：「查獲之第一、二級毒品，不問屬於犯人與否，均沒
    收銷燬之」係為刑事沒收之規定，核有不同。又同條例第19
    條第1項 所定「供犯罪所用或因犯罪所得之物」，係指犯第
    4 條至第9 條、第12條、第13條或第14條第1 項、第2 項之
    罪所用或所得之物，不包括毒品本身在內，自不得為第三、
    四級毒品之沒收。而依據同條例對於查獲之製造、運輸、販
    賣、意圖販賣而持有、以非法方法使人施用、引誘他人施用
    及轉讓第三、四級毒品之沒收，並無特別規定，如其行為已
    構成犯罪，則該毒品即屬不受法律保護之違禁物，應回歸刑
    法之適用，依刑法第38條第1 項第1 款之規定沒收之（最高
    法院95年台上字第911 號判決意旨參照）。查本件扣案之第
    三級毒品愷他命3 包，均送高雄市立凱旋醫院檢驗結果，均
    係屬毒品危害防制條例第2 條第2 項第三級毒品愷他命（Ke
    tamine）【愷他命3 包含包裝袋，因愷他命附著於包裝上剝
    離不易，應將包裝之整體視為愷他命毒品，各包驗前毛重分
    別為105.90公克、500 公克、1000公克；惟各包驗後毛重分
    別為105.83公克、499.97公克、99 9.966公克），均為違禁
    物，爰依刑法第38條第1 項規定宣告沒收之。至鑑驗耗用之
    毒品既已滅失，自無庸論知宣告沒收之，併此敘明。
六、至於另扣案之現金15,000元部分：訊據被告辯稱伊係向友人
    乙○○借貸，並非販賣毒品所得等語，核與證人乙○○於本
    院96年6 月5 日審判時具結證述之情節相符（見本院卷第57
    頁至第60頁）；此外，復查無其他證據證明係被告因犯罪所
    得之財物，故不予宣告沒收。又另案之帳冊1 本部分：訊據
    被告辯稱：另案之帳冊1 本，應係其友人丙○○的筆記本而
    非帳冊，且因友人丙○○之前有向伊借車，而遺留在車內等
    語，核與證人丙○○於本院96年6 月5 日審判時具結證述情
    節大致相符（見本院卷第54頁至第57頁），復有丙○○當庭
    書寫「沙地狗」、「家賢」、「阿龍」各5 次，經本院當庭
    勘驗上開筆跡與帳冊內記載之「沙地狗」、「家賢」、「阿
    龍」筆跡之筆劃順序、方向、深淺、字形筆序均大致符合（
    見本院卷第64頁）；此外，復查無其他證據證明係被告因犯
    罪所得之財物，故不予宣告沒收。另扣案之門號0000000000
    號行動電話1 支，雖為被告所有，然非供被告販賣上開毒品
    所使用，亦經被告供有在卷；此外，復查無其他證據證明係
    被告因犯罪所用之物，故不予宣告沒收。
乙、被告丁○○被訴運輸第三級毒品無罪部分
一、公訴意旨略以：被告丁○○明知愷他命（Ketamine，俗稱K
    他命）為毒品危害防制條例第2 條第2 項第3 款所規定之第
    三級毒品，未經許可，不得運輸，竟基於運輸毒品之意思，
    於96年4 月8 日下午5 時許，駕駛車牌號碼6682-ME 號自小
    客車，，將其向真實姓名、年籍均不詳，綽號「小陳」之成
    年男子所販入之第三級毒品愷他命3 包（驗前毛重分別為10
    5.90公克、500 公克、1000公克，合計重達1605.90 公克）
    ，自屏東縣恆春鎮墾丁，運輸至高雄市○○區○○街122 之
    4 號被告家中，嗣同月12日晚上11時45分許，被告駕駛上開
    自小客車於高雄市○○區○○路與六合路口處，為警查獲，
    並在該自小客車後座扣得上開愷他命3 包（重量共計為毛重
    1605.90 公克）、現金15 ,000 元、門號0000000000號行動
    電話1 支及帳冊1 本等物，因認被告涉犯毒品危害防制條例
    第4 條第3 項之運輸第三級毒品愷他命罪嫌。
二、按犯罪事實應依證據認定之，無證據不得認定其犯罪事實；
    又不能證明被告犯罪者，應諭知無罪之判決，刑事訴訟法第
    154 條第2 項、第301 條第1 項前段分別定有明文。所謂證
    據，係指足以認定被告確有犯罪行為之積極證據而言，該項
    證據自須適合於被告犯罪事實之認定，始得採為斷罪資料。
    苟積極證據不足為不利於被告事實之認定時，即應為有利於
    被告之認定，更不必有何有利之證據（參見最高法院29年上
    字第3105號、30年上字第816 號判例意旨）；又事實之認定
    ，應憑證據，如未能發現相當證據，或證據不足以證明，自
    不能以推測或擬制之方法，以為裁判基礎（參照最高法院40
    年臺上字第86號判例意旨），且為刑事訴訟法上證明之資料
    ，無論其為直接證據或間接證據，均須達於通常一般之人均
    不致於有所懷疑，而得確信其為真實之程度，始得據為有罪
    之認定，若其關於被告是否犯罪之證明未能達此程度，而有
    合理性懷疑之存在，致使無從形成有罪之確信，根據「罪證
    有疑，利於被告」之證據法則，即不得遽為不利於被告之認
    定（最高法院76年臺上字第4986號判例意旨參照）。又刑事
    訴訟法第161 條第1 項規定：檢察官就被告犯罪事實，應負
    舉證責任，並指出證明之方法。因此，檢察官對於起訴之犯
    罪事實，應負提出證據及說服之實質舉證責任。倘其所提出
    之證據，不足為被告有罪之積極證明，或其指出證明之方法
    ，無從說服法院以形成被告有罪之心證，基於無罪推定之原
    則，自應為被告無罪判決之諭知（最高法院92年臺上字第12
    8 號判例意旨參照）。
三、公訴意旨認被告丁○○涉有上揭運輸第三級毒品犯行之情節
    ，無非係以被告供述伊於上揭時地購入愷他命後，自96年4
    月8 日起，由屏東縣恆春鎮出發，駕駛該車攜上開愷他命3
    包返回高雄市苓雅區住處，嗣其於96年4 月12日晚上11 時
    45分許，駕駛上開自小客車攜上開愷他命3 包，在高雄市○
    ○區○○路與六合路口處，為警當場查獲上開愷他命3 包扣
    案之自白，及證人顏誌宏、侯彥竹之證述及搜索扣押物品目
    錄表、扣押物品收據、現場蒐證照片6 張、扣案之第三級毒
    品愷他命3 包、上開濫用藥物成品檢驗鑑定書等資料，為其
    論據固非無據。
四、訊據被告丁○○固坦承其有將販入之愷他命3 包，自屏東縣
    恆春鎮，開車回高雄市○○區○○街122 之4 號自家中，惟
    堅決否認有何運輸第三級毒品犯行，辯稱：伊沒有運輸毒品
    等語。
五、經查：
(一)、按毒品危害防制條例所稱「運輸」，係指單純運輸，並無他
    項目的者而言，若以販賣目的而從事於搬運之行為，仍成立
    意圖販賣而持有（或販賣）之罪。否則單純為轉讓、施用等
    目的所為之搬運毒品行為，豈不皆應依運輸毒品論罪，此有
    最高法院24年上字第1673號判例意旨、24年7 月總會決議事
    項38之決議意旨、最高法院92年度台上字第1184號判決意旨
    可資參照。
(二)、查本件被告係以販賣目的而販入上揭愷他命3 包，理由詳如
    上述，是被告將販入之愷他命3 包，置於上開自用小客車上
    後，即於96年4 月8 日下午，自行駕車自屏東縣恆春鎮返回
    至高雄市○○區○○街122 之4 號住處之歸鄉返家行為，依
    上揭裁判及決議意旨以觀，應僅論以販賣第三級毒品愷他命
    罪而已，並不另論以運輸毒品罪。此外，本院復查無其他積
    極證據足認被告有如起訴書所載被告運輸第三級毒品愷他命
    之犯行。而本件檢察官對於起訴之犯罪事實所提出之證據，
    在客觀上既未達於一般人均不致有所懷疑而得確信被告涉有
    本件犯行之程度，而尚有合理之懷疑存在時，即無從為被告
    有罪之確信，揆諸上開裁判及決議意旨，被告犯罪事實尚屬
    不能證明。
(三)、綜上，本件檢察官對於起訴之犯罪事實所提出之證據，既無
    法證明被告主觀上有單純運輸，並無他項目的者之犯意，客
    觀上亦尚難僅憑被告有搬運之事實，遽為被告有運輸第三級
    毒品愷他命之犯行，是本件被告被訴運輸第三級毒品愷他命
    犯行部分，檢察官對於起訴之犯罪事實所提出之證據，在客
    觀上既未達於一般人均不致有所懷疑而得確信被告涉有本件
    犯行之程度，而尚有合理之懷疑存在時，即無從為被告有罪
    之確信。此外，而本院亦復查無其他積極證據足認被告有如
    起訴書所載被告運輸第三級毒品愷他命之犯行，是被告犯罪
    事實尚屬不能證明，自應為被告無罪之諭知，以昭審慎。
據上論斷，應依刑事訴訟法第299 條第1 項前段、第301 條第1
項，毒品危害防制條例第4 條第3 項，刑法第11條、第38條第1
項第1 款，判決如主文。
本案經檢察官甲○○到庭執行職務
中　　華　　民　　國　　96　年　　6　 月　　12 　   　日
　　　　　　　    刑事第三庭審判長法　官  田平安
                                  法  官  郭瓊徽
                                  法  官  施添寶
以上正本證明與原本無異。
如不服本判決，應於判決送達後10日內，向本院提出上訴書狀。
中　　華　　民　　國　　96　年　　6　 月　　12 　   　日
 　　　　　　　　　　　　　       書記官  王翌翔
附錄本案論罪科刑法條全文：毒品危害防制條例第4條
製造、運輸、販賣第一級毒品者，處死刑或無期徒刑；處無期徒
刑者，得併科新臺幣 1 千萬元以下罰金。
製造、運輸、販賣第二級毒品者，處無期徒刑或 7 年以上有期徒
刑，得併科新臺幣 7 百萬元以下罰金。
製造、運輸、販賣第三級毒品者，處 5 年以上有期徒刑，得併科
新臺幣 5 百萬元以下罰金。
製造、運輸、販賣第四級毒品者，處 3 年以上 10 年以下有期徒
刑，得併科新臺幣 3 百萬元以下罰金。
製造、運輸、販賣專供製造或施用毒品之器具者，處1年以上7年
以下有期徒刑，得併科新臺幣1百萬元以下罰金。
前五項之未遂犯罰之。
